# 软件使用年费账务处理

提问人：cdh12128421 时间：2021-12-29 21:31:36
陈老师，您好！请教一个问题：假如甲公司与erp软件公司以软件租赁的形式，按年支付软件使用费，合同三年一签，可续签。此费用是做无形资产还是计入其他流动资产（一年内到期的待摊费用）合适？@chenyiwei

回答人：chenyiwei
因为授权年限为 3 年，故授权费属于非流动资产。一般确认为无形资产。需注意：对于无形资产，将于未来 1 年内摊销的部分不能转入流动资产。